【裁判字號】    95,易,956
【裁判日期】    950519
【裁判案由】    竊盜
【裁判全文】
臺灣臺北地方法院刑事判決        九十五年度易字第九五六號
公  訴  人  臺灣臺北地方法院檢察署檢察官
被      告  乙○○
上列被告因竊盜案件，經檢察官提起公訴（九十五年度偵字第八
二六○號），被告於準備程序中就被訴事實為有罪之陳述，經告
以簡式審判之旨，並聽取當事人之意見後，經本院合議庭裁定以
簡式審判程序審理，本院判決如下：
    主  文
乙○○在車站竊盜，累犯，處有期徒刑捌月。
    事  實
一、乙○○曾因竊盜案件，經本院以八十九年度易字第一八九五
    號刑事判決判處有期徒刑五月確定，於民國九十年四月三十
    日執行完畢，又因犯竊盜罪及贓物罪，經本院以九十年度易
    字第一六八一號刑事判決判處有期徒刑一年五月、三月，應
    執行有期徒刑一年六月，竊盜罪部分，經臺灣高等法院以九
    十一年度上易字第三九八號刑事判決駁回上訴確定，贓物罪
    部分上訴於臺灣高等法院後撤回確定，於九十二年三月三十
    日執行完畢，仍不知悔改，竟意圖為自己不法之所有，於九
    十五年四月十日下午五時二十五分許，在臺北捷運忠孝復興
    站第一月臺第三車廂候車處，趁捷運列車進站，乘客群集車
    廂門口欲上車之際，徒手竊取其前乘客甲○○置放於斜背背
    包外層開放式附袋內之藍底黑邊車票夾一只（內有卡號00
    00000000號之悠遊卡及卡號一四五○二四號之門禁
    卡各一張），得手後隨甲○○進入第三車廂內，旋即又從第
    二車廂車門走出，搭乘電扶梯離開月臺，適為值月臺勤務之
    保全人員林立偉在場目擊竊盜全程，立即通報站長將乙○○
    攔下，並通知捷運警察前來處理，當場在乙○○身上扣得甲
    ○○所有之上開車票夾一只。
二、案經臺北市政府警察局大安分局報請臺灣臺北地方法院檢察
    署檢察官偵查起訴。嗣經本院合議庭裁定由受命法官獨任進
    行簡式審判程序。
    理  由
一、上揭犯罪事實，業據被告乙○○於本院準備程序及審理時均
    坦承不諱（見本院卷第十三頁反面、第十九頁反面至第二十
    頁），核與目擊證人林立偉於偵查中結證稱：我是東京都保
    全公司之保全員，派駐在臺北捷運忠孝復興站，負責月臺勤
    務及巡邏，九十五年四月十日下午五點，我在該站月臺監看
    旅客動態，約在五時三十分左右，發現被告從月臺東側樓梯
    下來，就一直站在被害人甲○○後面，當時甲○○斜背一個
    包包在身後，正排隊等候往臺北車站的列車，我發現被告的
    神色不正常，數次看甲○○的包包，後來往臺北車站方向的
    捷運列車進站，我就刻意站在離被告二公尺之距離監看被告
    的動作，列車進站後，甲○○要進入列車時，被告趁此時用
    右手食指與中指從甲○○背後之包包外層開放式之口袋內挾
    出一個小包包，之後被告隨甲○○進入第三車廂，隨後又從
    第二車廂走出，在月臺上徘徊一下，就搭乘電扶梯離開月臺
    ，往主詢問處方向前進，我就通報站長被告的動向及穿著，
    站長發現後，就把被告攔下，並通知捷運警察來處理，捷運
    警察來了之後，叫被告把身上的東西掏出來，被告就從身上
    掏出自己的煙，及一個裡面有一張悠遊卡、門禁卡的小包包
    等語（見臺灣臺北地方法院九十五年度偵字第八二六○號偵
    查卷第五十頁至第五十一頁）；被害人甲○○於警詢中指述
    ：我於九十五年四月十日下午五時許，從捷運中山國中站搭
    乘捷運時，我從藍底黑邊之車票夾內拿取悠遊卡刷卡進站後
    ，把車票夾放在背包附袋內，於同日下午五時二十五分許，
    我在捷運忠孝復興站轉乘淡水線列車至捷運明德站，但是在
    同日下午六時許至捷運明德站欲出站時，發現車票夾不見，
    後來警察通知我領回，扣案之藍底黑邊車票夾一只（內有卡
    號0000000000號之悠遊卡及卡號一四五○二四號
    之門禁卡各一張）確實係我所有等語相符（見同上偵查卷第
    五十三頁至第五十六頁），並有被害人甲○○所出具之贓物
    認領保管單、失竊物品照片在卷可稽（見同上偵查卷第五十
    七頁、第五十八頁），足徵被告任意性自白核與事實相符，
    應堪採信。本案事證明確，被告竊盜犯行洵堪認定，應依法
    論科。
二、按刑法第三百二十一條第一項第六款所謂之「車站」，係指
    公共運輸交通工具停靠供旅客上下車之處所，範圍包括旅客
    上下停留及其他必經之場所均屬之，如售票廳、候車室、行
    李提領處及月臺等處。核被告在臺北捷運忠孝復興站第一月
    臺竊取被害人車票夾之行為，係犯刑法第三百二十一條第一
    項第六款之在車站竊盜罪。被告曾因竊盜案件，經本院以八
    十九年度易字第一八九五號刑事判決判處有期徒刑五月確定
    ，於九十年四月三十日執行完畢，又因犯竊盜罪及贓物罪，
    經本院以九十年度易字第一六八一號刑事判決判處有期徒刑
    一年五月、三月，應執行有期徒刑一年六月，竊盜罪部分，
    經臺灣高等法院以九十一年度上易字第三九八號刑事判決駁
    回上訴確定，贓物罪部分上訴於臺灣高等法院後撤回確定，
    於九十二年三月三十日執行完畢，此有臺灣高等法院被告前
    案紀錄表存卷可按，其前受有期徒刑執行完畢，於五年以內
    再犯本案有期徒刑以上之罪，為累犯，應依刑法第四十七條
    之規定，加重其刑。爰審酌被告有多次竊盜前科，素行不佳
    ，竊取他人隨身財物，危害社會秩序及侵害他人財產權非輕
    ，然其所竊得財物之價值非鉅，且業經被害人領回，犯後坦
    承犯行之態度，及其品行、智識程度等一切情狀，量處如主
    文所示之刑，以資懲儆。
三、被告於九十四年十月十七日上午八時十一分許，在臺北捷運
    淡水線列車之某車廂上，趁該列車抵達位於臺北市中山區○
    ○○路十六號之中山站時，乘客下車擁擠之際，竊取乘客柯
    謹儀所有置放於隨身手提包內之小錢包一只（內有新臺幣九
    千、健保卡、悠遊卡、金融卡、相片等物），現於本院九十
    五年度易字第七五四號刑事案件審理中，惟該案與本案犯意
    起點相距近六個月，時間上並不緊接，被告復自承：伊二次
    竊盜均係臨時起意等語（見本院卷第二十頁），足見二案純
    屬偶發事件，顯非基於概括犯意而為。本案與該案並無連續
    犯之裁判上一罪關係，本院就事實欄之事實，自應另為實體
    判決，附此敘明。
據上論斷，應依刑事訴訟法第二百七十三條之一第一項、第二百
九十九條第一項前段，刑法第三百二十一條第一項第六款、第四
十七條，判決如主文。
本案經檢察官王鑫健到庭執行職務
中    華    民    國  九十五  年    五    月   十九   日
                          臺灣臺北地方法院刑事第十四庭
                              法      官  孫萍萍
以上正本證明與原本無異。
如不服本判決，應於送達後十日內，向本院提出上訴狀。
                              書  記  官  張汝琪
中    華    民    國  九十五  年    五    月   十九   日
附錄本案論罪科刑法條全文：
中華民國刑法第三百二十一1條
犯竊盜罪而有左列情形之一者，處六月以上、五年以下有期徒刑
：
一、於夜間侵入住宅或有人居住之建築物、船艦或隱匿其內而犯
    之者。
二、毀越門扇、牆垣或其他安全設備而犯之者。
三、攜帶兇器而犯之者。
四、結夥三人以上而犯之者。
五、乘火災、水災或其他災害之際而犯之者。
六、在車站或埠頭而犯之者。
前項之未遂犯罰之。


司法院資訊處製作；財團法人民間司法改革基金會備份。
